# 长期投资：合并从母公司投出开始还是子公司变更登记开始？

提问人：sdtianjh 时间：2011-09-06 21:50:38
甲公司 12 月份投资乙公司60%股权，能够控制乙公司，至次年 3 月份乙公司才办妥工商变更手续。请问，甲公司当年合并报表要不要把乙公司合并进去？

回答人：chenyiwei
合并报表范围以控制为基础确定。企业需要为 2010 年 12 月至 2011 年 3 月期间“是否具有实质上的控制权”提供相应证据。